臺灣基隆地方法院刑事判決　　　　94年度訴字第730號
公　訴　人　臺灣基隆地方法院檢察署檢察官
被　　　告　甲○○
上列被告因毒品危害防制條例案件，經檢察官提起公訴（94年度
毒偵字第1010、1205、1291、1512、1731、1781號），並經本院
合議庭裁定由受命法官獨任進行簡式審判程序，判決如下：
    主      文
甲○○連續施用第一級毒品，累犯，處有期徒刑拾壹月，扣案之
第一級毒品海洛因淨重貳點陸參公克、肆點壹玖公克、零點陸捌
公克、壹點壹壹公克（均不含包裝袋）均沒收銷燬之，包裝上開
第一級毒品海洛因之包裝袋貳拾只、注射針筒柒支及藥芍壹支、
分裝匙壹支均沒收。又連續施用第二級毒品，累犯，處有期徒刑
玖月，扣案之第二級毒品安非他命毛重柒點捌公克、零點伍公克
（均不含包裝袋）均沒收銷燬之，包裝上開第二級毒品之包裝袋
貳只、吸食器壹組及玻璃吸食器壹支均沒收。應執行有期徒刑壹
年陸月，扣案之第一級毒品海洛因淨重貳點陸參公克、肆點壹玖
公克、零點陸捌公克、壹點壹壹公克、第二級毒品安非他命毛重
柒點捌公克、零點伍公克（均不含包裝袋）均沒收銷燬之，包裝
上開第一級毒品海洛因之包裝袋拾只、包裝上開第二級毒品之包
裝袋貳只、注射針筒柒支、藥芍壹支、分裝匙壹支、吸食器壹組
及玻璃吸食器壹支均沒收。
    事實及理由
一、犯罪事實：
    甲○○前因施用第2級毒品安非他命案件，經觀察、勒戒後
    ，認有繼續施用毒品之傾向，經本院裁定送強制戒治後，停
    止戒治交付保護管束於民國89年9月4日期滿，由臺灣基隆地
    方法院檢察署檢察官於89年10月23日，以89年度戒毒偵字第
    99號處分書為不起訴處分確定；復因分別施用第1級毒品海
    洛因及第2級毒品安非他命案件，經本院裁定先送強制戒治
    後，於91年10月15日期滿，由臺灣基隆地方法院檢察署檢察
    官提起公訴，經本院於90年10月31日以90年度訴字第587 號
    判決分別判處有期徒刑8月及7月，應執行有期徒刑1年1 月
    ，於90年12月3日確定，接續執行另件毒品危害防制條例案
    件，本院判處有期徒刑1年2月，於93年5月25日假釋，並於
    93年9月19日未經撤銷假釋，其未執行之刑以已執行論而執
    行完畢，猶不知悔改。其基於施用第1級毒品海洛因之概括
    犯意，自93年底某日起至94年9月9日某時（起訴書誤載至94
    年6月24日下午7時50分許起回溯24小時內某時）止，在基隆
    市○○街119號住處，以將第1級毒品海洛因摻水混合以針筒
    注射手臂皮下組織之方式，約1天施用1、2次之頻率，連續
    施用第1級毒品海洛因多次。復另基於施用第2級毒品安非他
    命之概括犯意，自93年底某日起至94年6月23日晚上某時（
    起訴書誤載至94年6月24日下午7時50分許起回溯96小時內某
    時）止，在上開住處，以將第2級毒品安非他命置於吸食器
    內燒烤產生煙霧吸用之方式，約1、2個月施用1次之頻率，
    連續施用第2級毒品安非他命多次。嗣為警分別於下列時間
    查獲：
  (一)94 年4月1日凌晨1時30分許，在基隆市○○路99巷18號
      301室，為警當場扣得第1級毒品海洛因2包共淨重2.63公
      克，其所有供施用第1級毒品海洛因用之包裝上開毒品海
      洛因之包裝袋2只。
  (二)94 年4月22日18時30分許，經警持本院核發之搜索票，在
      台北縣瑞芳鎮○○路67巷4號搜索查獲，並扣得其所有之
      第1級毒品海洛因16包共淨重4.19公克、第2級毒品安非他
      命1包毛重7.8公克，其所有供施用第1級毒品海洛因用之
      包裝上開毒品海洛因之包裝袋16只、注射針筒4支，其所
      有供施用第2級毒品安非他命用之包裝上開毒品安非他命
      之包裝袋1只、玻璃吸食器1支等物。
  (三)94 年5月2日11時55分許，在基隆市○○路225號前，因形
      跡可疑，經警臨檢盤查而查獲，並扣得第1級毒品海洛因1
      包淨重0.68公克、其所有供施用第1級毒品海洛因用之包
      裝上開毒品海洛因之包裝袋1只、葯杓1支、注射針筒1支
      等物。
　(四)94年5月29日12時30分許，經警在基隆市○○街路225號執
      行查察戶口勤務而查獲，並扣得第2級毒品安非他命1包毛
      重0.5公克，其所有供施用第2級毒品安非他命用之包裝上
      開毒品安非他命之包裝袋1只、吸食器1組及供施用第1級
      毒品海洛因用之注射針筒1支等物。
  (五)94年6月20日零晨許，在台北縣萬里鄉○○路15號統一加
      油站前，因形跡可疑，經警臨檢盤查而查獲，並扣得第1
      級毒品海洛因1包淨重1.11公克，其所有供施用第1級毒品
      海洛因用之包裝上開毒品海洛因之包裝袋1只、注射針筒1
      支及分
　　　裝匙1支等物。
  (六)94 年6月24日19時20分許，經警持本院核發之搜索票，在
      基隆市○○區○○街8號搜索查獲，經警採集其尿液送檢
      驗後，結果施用第1級毒品海洛因代謝後之嗎啡陽性反應
      及施用第2級毒品安非他命類陽性之反應。
二、證據名稱：
  (一)被告於本院準備程序及審理時之自白。
  (二)扣案之第1級毒品海洛因2包共淨重2.63公克、16包共淨重
      4.19公克、1包淨重0.68公克、1包淨重1.11公克，第2級
      毒品安非他命1包毛重7.8公克、1包毛重0.5公克，包裝上
      開第1級毒品海洛因之包裝袋20只，包裝上開第2級毒品安
      非他命之包裝袋2只，注射針筒7支、玻璃吸食器1支、藥
      杓1支、吸食器1組、分裝匙1支等物。
  (三)法務部調查局調科壹字第320002806、000000000、000000
      000、000000000號鑑定通知書各1份、基隆市警察局第4分
      局查獲毒品危害防制條例毒品初步鑑驗報告書2份、基隆
      市警察局第1分局南榮派出所查獲涉嫌毒品危害防制條例
      毒品初步鑑定報告單1份、台灣尖端先進生技醫藥股份有
      限公司94年4月7日、94年5月10日、94年5月12日、94年6
      月6日、94年6月29日濫用藥物檢驗報告各1份、台灣檢驗
      科技股份有限公司CH/2005/60838號濫用藥物尿液檢驗報
      告1份、查獲照片10張、上開不起訴處分書、本院判決書
      各1份。
三、刑之酌科：
    核被告所為，係犯毒品危害防制條例第10條第1項、第2項之
    施用第1級毒品罪及施用第2級毒品罪。其持有第1級毒品海
    洛因及第2級毒品安非他命分別係供施用，其持有第1級毒品
    、第2級毒品之低度行為分別為施用第1級毒品、第2級毒品
    之高度行為所吸收，均不另論罪。其先後多次施用第1級毒
    品及第2級毒品之犯行，時間緊接，犯罪構成要件相同，顯
    係基於概括犯意為之，均為連續犯，應各論以1施用第1級毒
    品罪、1施用第2級毒品罪，並分別加重其刑。再被告所犯上
    開2罪，犯意各別，罪名互異，應予分論併罰。公訴人雖僅
    就被告於93年底某日起至94年6月24日下午7時50分許為警採
    尿回溯24小時內某時施用第1級毒品海洛因部分起訴，而未
    就前揭犯罪事實所載其餘時點施用第1級毒品海洛因犯行起
    訴，然未起訴部分之犯罪事實與起訴部分，有連續犯之裁判
    上一罪關係，為起訴之效力所及，本院自應併予審究。末查
    ，被告曾受前揭犯罪事實欄所載有期徒刑之執行完畢，有臺
    灣高等法院被告前案紀錄表在卷可稽，其受有期徒刑之執行
    完畢後，5年以內再犯本件有期徒刑以上之罪，為累犯，應
    依法遞加重其刑。爰審酌被告前有多次施用毒品之前科，仍
    不知戒除毒品惡習而續為施用毒品，惡性非輕，惟審酌所犯
    施用毒品之犯罪係戕害自身健康之行為，於他人尚不致造成
    損害及被告事後坦承犯行之態度等一切情狀，分別量處如主
    文所示之刑，並定其應執行刑，以示懲儆。扣案之第1級毒
    品海洛因2包共淨重2.63公克、16包共淨重4.19公克、1包淨
    重0.68公克、1包淨重1.11公克（均不含包裝袋）及第2級毒
    品安非他命1包毛重7.8公克、1包毛重0.5公克（均不含包裝
    袋），均為查獲之毒品，不問屬於犯人與否，應依毒品危害
    防制條例第18條第1項前段之規定，沒收銷燬之。另扣案之
    包裝上開第1級毒品海洛因之包裝袋20只、注射針筒7支、藥
    杓1支、分裝匙1支，為其所有供施用第1級毒品海洛因所用
    之物；包裝上開第2級毒品安非他命之包裝袋2只、玻璃吸食
    器1支、吸食器1組，係被告所有且供其施用第2級毒品安非
    他命所用之物，業據被告供明在卷，爰依刑法第38條第1項
    第2款規定宣告沒收。
四、應適用之法條：
    依刑事訴訟法第273條之1第1項、第284條之1、第299 條第1
    項前段、第310條之2、第454條第1項，毒品危害防制條例第
    10條第1項、第2項、第23條第2項、第18條第1項前段，刑法
    第11條、第56條、第47條、第51條第5款、第38條第1項第2
    款，判決如主文。
本案經檢察官林伯宇到庭執行職務。
中　　華　　民　　國　　94　　年　　9　　月　　26　　日
                  刑事第二庭法  官    何怡穎
以上正本證明與原本無異。
對於本件判決如有不服，應於收受送達後10日內，向本院提出上
訴書狀，上訴於臺灣高等法院，並按他造當事人之人數附具繕本
。
中　　華　　民　　國　　94　　年　　9　　月　　26　　日
                            書記官    李繼業
附錄本案論罪科刑法條：
毒品危害防制條例第10條第1 項、第2 項
施用第一級毒品者，處6 月以上5 年以下有期徒刑。
施用第二級毒品者，處3 年以下有期徒刑。
